【裁判字號】    90,簡抗,3
【裁判日期】    901218
【裁判案由】    違反公司法
【裁判全文】
臺灣臺北地方法院刑事裁定                              九十年度簡抗字第三號
    抗  告  人  甲○○
    即  被  告
右列抗告人因違反公司法案件，不服本院中華民國九十年十月十五日所為之裁定（九
十年度簡字第一八三一號），提起抗告，本院裁定如左：
    主  文
抗告駁回。
    理  由
一、抗告意旨略以：抗告人甲○○因不服臺灣臺北地方法院九十年十月十五日之九十
    年度簡字第一八三一號簡易判決，於九十年十月九日提出上訴，經於九十年十月
    二十二日收受簡易判決駁回上訴之裁定，惟抗告人收受前開判決隨即聲明上訴，
    理應未逾上訴期間，懇請鈞院查明云云。
二、按提起上訴，應於送達判決後十日內為之，刑事訴訟法第三百四十九條規定甚明
    。再按被告為接受文書之送達，應將其住所、居所或事務所向法院陳明，又應受
    送達人雖未為陳明，而其住所、居所或事務所為書記官所知者，亦得向該處送達
    之，刑事訴訟法第五十五條第一項、第五十七條定有明文。另依刑事訴訟法第六
    十二條準用民事訴訟法第一百三十七條第一項結果，送達於住居所、事務所或營
    業所不獲會晤應受送達人者，得將文書付與有辨別事理能力之同居人或受僱人。
三、經查，本件本院九十年度簡字第一八三一號簡易判決，經按被告戶籍址即臺北市
    文山區○○路二六三巷四號址送達，由郵政機關退回並註明「查無此人」，此有
    送達證書及原寄件信封足憑；是本院書記官再依起訴書犯罪事實欄所載被告經營
    之恩捷資訊有限公司址即臺北市○○路二一０號送達結果，由該址大樓管理員即
    受僱人陳龍於九十年九月二十四日收受，有卷附送達證書所載可稽；而抗告人陳
    稱：臺北市○○路二一０號是伊公司地址，伊大約一個星期去公司五日等語（見
    本院九十年十一月三十日訊問筆錄第二、三頁），則該址確為被告事務所無訛，
    是依前揭說明，前揭簡易判決由本院書記官依職務上所知之被告事務所住址送達
    ，並由該址大樓管理員即受僱人於九十年九月二十四日收受，則前揭簡易判決於
    九十年九月二十四日即生送達效力，至抗告人實際上何時領取簡易判決書，對於
    送達效力自不影響，是抗告人應於送達判決後十日內即同年十月四日（本件無須
    扣除在途期間，期間末日亦非例假日）前提起上訴，乃抗告人遲至九十年十月九
    日始提出上訴，顯已逾越上訴期間，原審以其上訴違背法律上之程式，裁定駁回
    上訴，依法洵無不合。抗告人抗告意旨空言請求查明准予上訴，要無理由，應予
    駁回。爰依刑事訴訟法第四百十二條，裁定如主文。
中      華      民      國      九十      年      十二      月   十八   日
                                臺灣臺北地方法院刑事第四庭
                                    審判長法  官  余  學  淵
                                          法  官  吳  靜  怡
          法  官  陳  嘉  琪
右正本證明與原本無異。
不得再抗告。
                                          書記官  林  素  霜
中      華      民      國      九十      年      十二      月   二十   日


司法院資訊處製作；財團法人民間司法改革基金會備份。
